臺灣彰化地方法院刑事判決　　　　　　　　　　　　九十三年度訴字第一四六號
　　公　訴　人　臺灣彰化地方法院檢察署檢察官
　　被　　　告　甲○○
右列被告因違反毒品危害防制條例案件，經檢察官提起公訴（九十三年度毒偵字第三
五六○號）及移送併辦（臺灣臺中地方法院檢察署九十三年度毒偵字第三七三二、四
七五四號），本院合議庭裁定由受命法官獨任進行簡式審判程序判決如左：
    主  文
甲○○連續施用第一級毒品，累犯，處有期徒刑拾月。扣案之第一級毒品海洛因貳包
（毒品合計淨重壹點貳肆公克，包裝袋合計重零點柒公克）沒收銷燬之，注射針筒
貳支、塑膠袋貳只沒收。
    事實及理由
一犯罪事實：
  (一)甲○○曾因竊盜案件，經臺灣臺中地方法院以八十七年度易字第四八七五號判決
    處有期徒刑四月確定，於民國八十九年十月二十日（公訴意旨誤為同年月二十一
    日）縮短刑期執行完畢。另因施用毒品案件，經臺灣臺中地方法院以九十一年度
    毒聲字第四二九號裁定令入戒治處所施以強制戒治一年，至九十二年二月二日執
    行完畢，翌日釋放，並由該院以九十一年度訴字第七五八號判決處有期徒刑一年
    二月確定，入監執行，於九十三年六月七日假釋，指揮書執行完畢日期為九十三
    年十月九日，尚未執行完畢。詎甲○○於前開竊盜案件有期徒刑執行完畢後及強
    制戒治執行完畢釋放後五年內，仍不知悔改，復基於概括犯意，自九十三年九月
    一日下午某時起至九十三年十月二日下午某時止，在彰化縣福興鄉○○路八七巷
    九十弄四號、臺中縣市各地廟宇廁所內等地，連續施用第一級毒品海洛因多次。
    嗣於九十三年九月十七日下午五時三十分許，為警持搜索票在臺中市○區○○路
    七二號執行搜索而查獲；再於九十三年九月二十一日上午十時四十分許，為警持
    搜索票在彰化縣福興鄉○○路八七巷九十弄四號執行搜索而查獲，並扣得第一級
    毒品海洛因二包（毒品合計淨重一點二四公克，包裝袋合計重零點七三公克）及
    其所有供施用該毒品之注射針筒二支、塑膠袋二只；又於九十三年十月二日下午
    五時許，為警在臺中市○區○○街一二一號前查獲。
  (二)案經彰化縣警察局彰化分局報告臺灣彰化地方法院檢察署檢察官偵查起訴，及彰
    化縣警察局鹿港分局、臺中市警察局第一分局報告臺灣臺中地方法院檢察署檢察
    官偵查移送併辦。
二證據：
  (一)被告甲○○於本院坦承不諱之自白（本院卷第五三、六十頁）。
  (二)扣案之第一級毒品海洛因二包、注射針筒二支、塑膠袋二只（第三五六○號偵查
    卷第二二至二三、四六頁）。
  (三)卷附之搜索票、搜索扣押筆錄、扣押物品照片、彰化縣衛生局煙毒尿液檢驗成績
    書、詮昕科技股份有限公司濫用藥物尿液檢驗報告（按海洛因於人體會代謝成嗎
    啡，因此涉嫌施用海洛因者，係檢驗其尿液中之嗎啡反應）、代號與真實姓名對
    照認證單、法務部調查局鑑定通知書（第三五六○號偵查卷第十八至二六、四七
    頁，第三七三二號偵查卷第二五至三十頁，第三九四八號偵查卷第二二、四一頁
    ，本院卷第二七頁）。
三按海洛因屬毒品危害防制條例第二條第二項第一款所定之第一級毒品，被告施用第
  一級毒品海洛因多次，核其所為，均係犯該條例第十條第一項之罪。被告施用毒品
  前後持有毒品之低度行為，應為施用毒品之高度行為所吸收，不另論罪。被告先後
  多次施用毒品行為，時間緊接、犯罪構成要件相同，顯係基於概括犯意為之，應依
  刑法第五十六條連續犯規定論以一罪，並加重其刑。查被告曾因竊盜案件，經臺灣
  臺中地方法院以八十七年度易字第四八七五號判決處有期徒刑四月確定，於八十九
  年十月二十日（公訴意旨誤為同年月二十一日）縮短刑期執行完畢，此有臺灣高等
  法院被告全國前案紀錄表可按（本院卷第六、十六頁），其受有期徒刑之執行完畢
  ，五年內再犯有期徒刑以上之罪，為累犯，應依刑法第四十七條規定遞加重其刑。
  公訴人雖僅就被告自九十三年九月十九日某時起至同年月二十一日凌晨二時許連續
  施用第一級毒品海洛因之犯行提起公訴，然檢察官就犯罪事實之一部提起公訴者，
  其效力及於全部，此為刑事訴訟法第二百六十七條所明定，被告其餘連續施用第一
  級毒品海洛因犯行，與前揭論罪科刑之業經起訴部分，有連續犯關係，已如前述，
  本院自應就屬於裁判上一罪之其餘連續施用第一級毒品海洛因多次部分一併加以裁
  判。爰審酌被告素行欠佳，前曾施用毒品，未思悔改，缺乏禁絕毒害決心，惟所犯
  係戕害自身健康，尚未危害他人，於本院審理中坦承犯行，態度良好及其他一切情
  狀，量處如主文所示之刑，以資懲儆。扣案之第一級毒品海洛因二包，與顯然無法
  析離應視為查獲毒品之包裝袋，均應依毒品危害防制條例第十八條第一項前段沒收
  銷燬之；扣案之注射針筒二支、塑膠袋二只為被告所有，且係供施用第一級毒品海
  洛因所用之物，業據其供承在卷（本院卷第五三頁反面），應依刑法第三十八條第
  一項第二款宣告沒收。
四如不服本判決，得於判決送達後十日內向本院提出上訴狀，上訴於上級法院（應附
  繕本）。
據上論斷，應依刑事訴訟法第二百七十三條之一第一項、第二百九十九條第一項前段
，毒品危害防制條例第十條第一項、第十八條第一項前段，刑法第十一條前段、第五
十六條、第四十七條、第三十八條第一項第二款，判決如主文。
本案經檢察官邱鼎文到庭執行職務。
中      華      民      國    九十四    年      四      月    二十八    日
                                  臺灣彰化地方法院刑事第二庭
                                      法      官  廖  政  勝
右正本證明與原本無異。
                                      法院書記官  呂  雅  惠
中      華      民      國    九十四    年      四      月    二十八    日
附錄本案論罪科刑法條全文：
毒品危害防制條例第十條
施用第一級毒品者，處六月以上五年以下有期徒刑。
施用第二級毒品者，處三年以下有期徒刑。
